【裁判字號】    96,易,6389
【裁判日期】    970731
【裁判案由】    竊盜
【裁判全文】
臺灣臺中地方法院刑事判決              96年度易字第6389號
公  訴  人  臺灣臺中地方法院檢察署檢察官
被      告  甲○○
                    現於臺灣臺中看守所羈押中
上列被告因竊盜案件，經檢察官提起公訴（96年度偵字第27376
號），本院判決如下：
    主    文
甲○○共同犯竊盜罪，共六罪，各處有期徒刑貳月，應執行有期
徒刑玖月。
    犯罪事實
一、甲○○與其弟乙○○ (業經審結)2人基於意圖為自己不法所
    有之犯意聯絡，共同為下列行為：
（一）先於民國96年11月7日上午8時許，在臺中縣太平市○○○
      街171號之建築工地，推由甲○○至該處，以徒手竊取己○○所管領的鋼筋一批，再交由乙○○攜至臺中縣太平市
      ○○路127號（誠大五金回收場）販賣之，販賣所得共同
      花用。
（二）又於96年11月8日上午7時30分許，在臺中縣太平市○○○
      街173號之建築工地，推由甲○○至該處，以徒手竊取戊○○所管領的鋼筋一批，交由乙○○攜至臺中縣太平市○○路127號（誠大五金回收場）販賣之，販賣所得共同花
      用。
（三）另於96年11月10日上午8時許，在臺中縣太平市○○○街
      171號之建築工地，推由甲○○至該處，以徒手竊取丙○○所管領的鋼筋一批，再交由乙○○攜至臺中縣太平市○○路127號（誠大五金回收場）販賣之，販賣所得共同花
      用。
（四）復於96年11月12日上午8時許，在臺中縣太平市○○○街
      173號之建築工地，由甲○○、乙○○共同至該處，以徒
      手竊取辛○○所管領的鋼筋一批，再由乙○○攜至臺中縣
      太平市○○路127號（誠大五金回收場）販賣之，販賣所
      得共同花用。
（五）再於96年11月14日上午8時許，在臺中縣太平市○○○街
      173號之建築工地，由甲○○、乙○○共同至該處，以徒
      手竊取潘至誠所管領的鋼筋一批，再由乙○○攜至臺中縣
      太平市○○路127號（誠大五金回收場）販賣之，販賣所
      得共同花用。
（六）另於96年11月15日上午8時許，在臺中縣太平市○○○街
      171號之建築工地，推由甲○○至該處，以徒手竊取丁○○所管領的鋼筋一批，再交由乙○○攜至臺中縣太平市○○路127號（誠大五金回收場）販賣之，販賣所得共同花
      用。嗣經警循線在上開誠大五金回收場內，查獲上開鋼筋
      （重量約130公斤），再循線查獲乙○○，並在其位於臺
      中縣太平市○○○街171號前鐵皮屋之租住處旁，查獲尚
      未變賣之鋼筋約220公斤，始查知上情。
二、案經臺中縣警察局太平分局報請臺灣臺中地方法院檢察署檢
    察官偵查起訴。
    理    由
一、按被告以外之人於審判外之言詞或書面陳述，除法律有規定
    者外，不得作為證據，刑事訴訟法第159條第1項定有明文，
    此即學理上所稱「傳聞證據排除法則」。被告以外之人於偵
    查中向檢察官所為之陳述，除顯有不可信之情況者外，得為
    證據；被告以外之人於審判外之陳述，雖不符同法第159 條
    之1至第159條之4之規定，而經當事人於審判程序同意作為
    證據，法院審酌該言詞陳述或書面陳述作成時之情況，認為
    適當者，亦得為證據。當事人、代理人或辯護人於法院調查
    證據時，知有第159條第1項不得為證據之情形，而未於言詞
    辯論終結前聲明異議者，視為有前項之同意，亦為同法第
    159之1第2項及第159條之5所分別明定。而鑒於採用傳聞證
    據排除法則之重要理由之一，係因傳聞證據未經當事人之反
    詰問予以覈實，若當事人願放棄對原供述人之反對詰問時，
    原則上即可承認該傳聞證據之證據能力，而揆諸我國刑事訴
    訟法第159條之5之立法理由，除參照前述傳聞證據排除法則
    之基本法理外，亦參考日本刑事訴訟法第326條之立法例，
    查日本刑事審判實務之運作，有關檢察官及被告均同意作為
    證據之傳聞書面材料或陳述，可直接援引該國刑事訴訟法第
    326條作為傳聞例外之法律依據，僅在檢察官與被告不同意
    之情況下，乃須根據其他傳聞例外規定俾以斟酌該等書面材
    料或陳述是否具有證據能力，在當事人間無爭執之案件中，
    傳聞證據基本上均可依據前引規定提出於法院使用。據此，
    我國刑事訴訟法第159條之5之適用應可作同上之解釋，本件
    證人己○○、戊○○、丙○○、辛○○、庚○○、丁○○、
    古國灡等人在警詢時所為之證述內容，固為被告以外之人在
    審判外之陳述，均屬傳聞證據，惟被告就前開審判外之陳述
    ，迄於言詞辯論終結前，對於該等證詞之證據能力均未為異
    議之聲明，而本院審酌彼等陳述作成時之情況，核無違法取
    證及證明力明顯過低而顯有不可信之瑕疵及情況，亦認為以
    之作為證據為適當，故依上開規定及說明，前開證人之陳述
    自得作為證據，合先敘明。
二、訊據被告甲○○對於上揭犯罪事實均坦承不諱，核與證人己○○、戊○○、丙○○、辛○○、庚○○、丁○○、誠大五
    金回收場員工古國灡等人於警詢時所證述之情節大致相符，
    且有現場圖2張、現場照片26張、贓物認領收據6份及估價單
    2 張等附卷可稽，堪認被告之自白與事實相符，本件事證明
    確，其犯行應堪認定。
三、核被告所為，係犯刑法第320條第1項竊盜罪。被告與同案被
    告乙○○就上開竊盜之犯行，互有犯意聯絡及行為分擔，應
    論以共同正犯。被告所犯上揭普通竊盜6罪，犯意各別，行
    為互殊，應予分論併罰。爰審酌被告前無犯罪前科，素行尚
    佳，本件竊盜對社會治安及被害人所生危害非輕，惟念其犯
    後能坦承犯行，態度良好，及其犯罪之動機、目的、手段等
    一切情狀，各量處如主文所示之刑，並定其應執行之刑。
據上論斷，應依刑事訴訟法第299條第1項前段，刑法第28條、第
320條第1項、第51條第5款，刑法施行法第1條之1，判決如主文
。
本案經檢察官壬○○到庭執行職務。
中    華    民    國    97    年    7     月    31    日
                        刑事第三庭  法  官  楊曉惠
上正本證明與原本無異。
如不服本判決，應於送達後10日內向本院提出上訴狀（應敘述具
體理由並附繕本）。
上訴書如未敘述理由，應於上訴期間屆滿後20日內補提理由書於
本院。
                                    書記官  陳玲誼
中    華    民    國    97    年    7     月    31    日
附錄論罪科刑法條
刑法第320條第1項
意圖為自己或第三人不法之所有，而竊取他人之動產者，為竊盜
罪，處五年以下有期徒刑、拘役或五百元以下罰金。


司法院資訊處製作；財團法人民間司法改革基金會備份。
